【裁判字號】    97,訴,231
【裁判日期】    970428
【裁判案由】    毒品危害防制條例
【裁判全文】
臺灣板橋地方法院刑事判決               97年度訴字第231號
公  訴  人  臺灣板橋地方法院檢察署檢察官
被      告  乙○○
上列被告因毒品案件，經檢察官提起公訴（96年度毒偵字第9495
號），本院以簡式審判程序審理，判決如下：
    主  文
乙○○施用第一級毒品，累犯，處有期徒刑拾月；附表所示之物
，均沒收之。
    事實及理由
一、本件係依刑事訴訟法第273 條之1 第1 項規定，以簡式審判
    程序審理，合先敘明。
二、本件除被告乙○○前於民國（下同）92年間，因違反毒品危
    害防制條例案件，經臺灣臺北地方法院判處有期徒刑4 月確
    定，於93年7 月15日執行完畢；復於94年間，因搶奪及違反
    毒品危害防制條例案件，經本院分別判處有期徒刑1 年、7
    月，並定應執行刑有期徒刑1 年5 月，於95年5 月31日執行
    完畢；又於95年間，因犯搶奪、竊盜等罪，經臺灣士林地方
    法院分別判處有期徒刑7 月，應執行有期徒刑2 年，嗣經減
    刑為應執行有期徒刑1 年確定，甫於96年7 月19日執行完畢
    ；以及施用毒品之地點為其不詳友人臺北縣三重市○○街93
    巷4 號3 樓住處暨證據部分加列：被告於本院97 年4月16日
    之準備程序、審理程序自白外，其餘之犯罪事實、證據，均
    引用如附件起訴書之記載。
三、核被告乙○○所為，係犯毒品危害防制條例第10條第1 項之
    罪，其施用毒品前持有毒品之行為，為施用之高度行為所吸
    收，不另論罪。被告有如上所述前案，並經執行完畢，有本
    院97年4 月16日列印之臺灣高等法院被告前案紀錄表在卷可
    稽，其於有期徒刑執行完畢後之5 年以內，再故意犯本件有
    期徒刑以上之罪，為累犯，應依法加重其刑；爰審酌被告素
    行、動機、目的、施用毒品所生危害，以及犯罪後坦承犯行
    之態度等一切情狀，酌情量處如主文所示之刑。扣案如附表
    所示之物，依法沒收之。
據上論斷，應依刑事訴訟法第273 條之1 第1 項、第299 條第1
項前段、第310 條之2 、第454 條第2 項，毒品危害防制條例第
10條第1 項，刑法第11條前段、第47條第1 項、第38條第1 項第
2 款，判決如主文。
本案經檢察官吳文正到庭執行職務。
中    華    民    國    97    年    4     月    28    日
                        刑事第5 庭法  官  黎錦福
上列正本證明與原本無異。
如不服本判決，應於判決送達後10日內敘明上訴理由，向本院提
出上訴狀（應附繕本），上訴於臺灣高等法院。
                                  書記官  蔡麗春
中    華    民    國    97    年    4     月    28    日
附錄本案論罪科刑法條全文：
毒品危害防制條例第10條
施用第一級毒品者，處6 月以上5 年以下有期徒刑。
施用第二級毒品者，處3 年以下有期徒刑。
附表：【96保字第9060 號，偵卷第25頁】
一、海洛因殘渣袋1 個。
二、注射針筒1 支。
.........................................................
附件：
臺灣板橋地方法院檢察署檢察官起訴書
                                    96年度毒偵字第9495號
    被      告  乙○○  男  28歲（民國○○年○月○○日生）
                        住臺北縣蘆洲市○○路188巷15弄11
                          號2樓
                        國民身分證統一編號：Ｚ000000000號
上列被告因違反毒品危害防制條例案件，業經偵查終結，認應提
起公訴，茲將犯罪事實及證據並所犯法條分敘如下：
            犯罪事實
一、乙○○前因施用毒品案件，經依臺灣板橋地方法院90年度毒
    聲字第3844號裁定送觀察、勒戒後，認無繼續施用毒品之傾
    向，由本署檢察官於民國90年10月8 日，以90年度毒偵字第
    3169號不起訴處分確定；復施用第一級毒品海洛因案件，經
    臺灣臺北地方法院裁定送觀察、勒戒後，認有繼續施用毒品
    傾向，再經同法院裁定令入戒治處所施以強制戒治，並由臺
    灣臺北地方法院檢察署檢察官於92年7 月9 日以92年度毒偵
    字第1288號起訴，且經同法院於92年12月9 日以92年度訴字
    第1355號判處有期徒刑4 月，並於93年1 月6 日確定，於93
    年7 月15日執行完畢。詎乙○○猶不知悔改，復基於施用第
    一級毒品海洛因之犯意，於96年11月20日下午4 時47分許，
    在台北縣三重市○○街某處，施用第一級毒品海洛因，嗣於
    一級毒品海洛因之犯意，於96年11月20日下午4 時57分許，
    在台北縣三重市○○街93巷4 號樓梯間，為警當場查獲，並
    扣得海洛因殘渣袋1 個及注射針筒1 支。
二、案經臺北縣政府警察局三重分局報告偵辦。
            證據並所犯法條
一、證據清單及待證事實：
┌──┬───────────┬───────────┐
│編號│證據清單              │    待證事實          │
├──┼───────────┼───────────┤
│一  │被告乙○○警詢及偵訊之│全部犯罪事實          │
│    │自白                  │                      │
├──┼───────────┼───────────┤
│二  │  台灣檢驗科技股份有限│被告施用海洛因之事實  │
│    │  公司濫用藥物檢驗報告│                      │
├──┼───────────┼───────────┤
│三  │扣案之海洛因殘渣袋乙小│被告施用海洛因毒品之事│
│    │包及注射針筒乙支      │實                    │
│    │                      │                      │
├──┼───────────┼───────────┤
│四  │本署刑案查註紀錄表乙份│被告多次施用毒品之事實│
└──┴───────────┴───────────┘
二、核被告乙○○所為，係犯毒品危害防制條例第10條第1 項之
    罪嫌。又被告前受有期徒刑之執行，於93年7 月15日執行完
    畢，此有本署刑案資料查註紀錄表一份附卷可稽，其於有期
    徒刑執行完畢後，5 年以內再犯本件有期徒刑以上之罪，為
    累犯，請依刑法第47條加重其刑。扣案如犯罪事實欄所載之
    物，請依法宣告沒收。
三、依刑事訴訟法第251 條第1 項提起公訴。
    此  致
臺灣板橋地方法院
中    華    民    國    96    年    12    月    27    日
                              檢  察  官   甲○○
本件正本證明與原本無異
中    華    民    國    97    年    1     月    3     日
                              書  記  官
附錄本案所犯法條全文
毒品危害防制條例第10條
施用第一級毒品者，處6 月以上5 年以下有期徒刑。
施用第二級毒品者，處3 年以下有期徒刑。


司法院資訊處製作；財團法人民間司法改革基金會備份。
